【裁判字號】    95,訴,45
【裁判日期】    950315
【裁判案由】    毒品危害防制條例等
【裁判全文】
臺灣臺東地方法院刑事判決                95年度訴字第45號
公  訴  人  臺灣臺東地方法院檢察署檢察官
被      告  丙○○
上列被告因違反毒品危害防制條例等案件，經檢察官提起公訴（
九十五年度偵字第二八二號、九十五年度毒偵字第三三號），被
告於準備程序中為有罪之陳述，本院合議庭裁定由受命法官獨任
進行簡式審判程序，判決如下：
    主  文
丙○○連續施用第一級毒品，處有期徒刑捌月，扣案第一級毒品
海洛因貳小包（含袋重零點伍公克），沒收銷燬之，注射針筒、
塑膠吸管各貳支均沒收；又施用第二級毒品，處有期徒刑陸月；
又攜帶兇器竊盜，未遂，處有期徒刑陸月，扣案壓力剪壹支、棉
質手套壹雙、黑色包包壹個、鐵條拾玖支、膠布壹捲、番刀貳把
均沒收。應執行有期徒刑壹年陸月，扣案第一級毒品海洛因貳小
包（含袋重零點伍公克），沒收銷燬之，注射針筒、塑膠吸管各
貳支、壓力剪壹支、棉質手套壹雙、黑色包包壹個、鐵條拾玖支
、膠布壹捲、番刀貳把均沒收。
    事  實
一、丙○○前於民國八十九年間因違反毒品危害防制條例，經本
    院裁定令入戒治處所施以強制戒治一年，於九十二年十月一
    日執行強制戒治期滿釋放。詎仍未能悔改，復基於施用第一
    級毒品海洛因概括之犯意，自九十四年七、八月間起，至九
    十五年一月七日下午六時止，在臺東縣臺東市街道之隱密處
    ，以注射方式連續施用第一級毒品海洛因多次。又基於施用
    第二級毒品安非他命之犯意，於九十五年一月五、六日某時
    ，在臺東縣境內不詳地點，施用第二級毒品安非他命一次。
    又丙○○另意圖為自己不法之所有，於九十五年一月七日晚
    上九時三十分許，與不知情之趙秀峰（另由檢察官為不起訴
    處分）共同駕駛車牌號碼ＪＪ─二九五五號自用小客車，至
    臺東市體育中學後方產業道路旁，先讓趙秀峰在車內睡覺，
    丙○○旋即以黑色包包攜帶膠布一捲、鐵條十九支及客觀上
    足以對人生命、身體造成危害之壓力剪一支，並戴上棉質手
    套後，先以前揭鐵條分別插入臺灣電力公司豎立在該產業道
    路旁之「原東發＃一四一Ｘ二八號」電線桿上孔洞，攀爬上
    電線桿後，以壓力剪截斷上方之電纜線一端。嗣正準備爬下
    該電線桿至另一電線桿上截取另一端時，適巡邏至該處之警
    員發現將之逮捕因而不遂，並在所駕駛而停泊路旁之前開小
    客車內，起獲非屬管制刀械之番刀二把、海洛因二包（含袋
    重零點五公克）、注射針筒二支、吸管二支等物品，而查知
    上情。
二、案經臺東縣警察局臺東分局報請臺灣臺東地方法院檢察署檢
    察官偵查起訴。
    理  由
一、上開犯罪事實，業據被告丙○○迭於警詢、偵查中及本院審
    理時坦承不諱，核與證人王斗、甲○○、潘秀峰所證述之情
    節相符。此外，復有扣案之海洛因二小包、塑膠吸管、注射
    針筒各二支、番刀二把、壓力剪一支、鐵條十九支、膠布一
    捲、黑色包包一個可證及慈濟大學濫用藥物檢驗中心檢驗總
    表、臺東縣警察局臺東分局九十五年度偵辦毒品案件尿液採
    集代碼一覽表、贓物認領保管單、刑案現場測繪圖各一份、
    現場照片六張在卷可稽。而被告於警局所採取之尿液，經送
    往慈濟大學濫用藥物檢驗中心以ＧＣ／ＭＳ氣相層析質譜分
    析法確認檢驗結果，均呈安非他命類及鴉片類陽性反應，此
    有慈濟大學前開檢驗總表一份在卷可稽。被告犯行至為明確
    ，應依法論科。
二、扣案壓力剪一支，長度三十七公分，材質為鐵質，經本院當
    庭勘驗無訛，其足以剪斷電線，在客觀上自足對人之生命、
    身體構成威脅，自屬兇器無訛。是核被告所為，係犯毒品危
    害防制條例第十條第一項、第二項之施用第一、二級毒品罪
    、刑法第三百二十一條第二項、第一項第三款之加重竊盜未
    遂罪。被告加重竊盜未遂罪部分，業經公訴人當庭更正起訴
    法條。被告施用第一、二級毒品前持有毒品之低度行為，為
    施用之高度行為所吸收，不另論罪。被告先後多次施用第一
    級毒品海洛因之犯行，時間緊接，觸犯基本構成要件相同之
    罪名，依其情節，顯係出於概括之犯意反覆為之，為連續犯
    ，應依刑法第五十六條之規定就施用第一級毒品海洛因部分
    論以一罪，並加重其刑。又被告所犯連續施用第一級毒品、
    施用第二級毒品、加重竊盜未遂三罪，犯意各別，行為互殊
    ，應分論併罰。被告雖已著手攜帶兇器竊盜行為之實施，惟
    未生竊得財物之結果，因之其攜帶兇器竊盜犯行尚屬未遂，
    爰依刑法第二十六條前段規定，按既遂犯之刑度，減輕其刑
    。爰審酌被告前已有毒品前科，並經執行強制戒治處分，仍
    再度違反禁令施用毒品，顯見其戒除毒癮意志不堅，復攜帶
    兇器竊盜，惟犯後尚能坦承犯行等一切情狀，分別量處如主
    文所示之刑，並定其應執行之刑。扣案之白色粉末二小包（
    重零點五公克），係第一級毒品海洛因為被告吸食之用，除
    據被告供承在外，亦有前開尿液檢驗報告為據，自應認被告
    供承屬實，應依毒品危害防制條例第十八條第一項前段沒收
    銷燬之；另扣案注射針筒、塑膠吸管各二支均係供被告施用
    第一級毒品海洛因所用之物；壓力剪一支、棉質手套一雙、
    黑色包包一個、鐵條十九支、膠布一捲、番刀二把，係供被
    告犯竊盜罪所用，且均為被告所有，業據被告供承在卷，均
    依法併予宣告沒收。而葡萄糖一包並非被告所有，業據其供
    承在卷，爰不另諭知沒收，併此敘明。
據上論斷，應依刑事訴訟法第二百七十三條之一、第二百九十九
條第一項前段，毒品危害防制條例第十條第一項、第二項、第十
八條第一項前段，刑法第十一條前段、第五十六條、第三百二十
一條第二項、第一項第三款、第二十六條前段、第五十一條第五
款、第三十八條第一項第二款，判決如主文。
本案經檢察官乙○○到庭執行職務
中    華    民    國    95    年    03    月    15    日
                  刑事第二庭  法  官  林恒祺
以上正本證明與原本無異。
如不服本判決，應於判決送達後10日內向本院提出上訴狀（須附
繕本）。
「切勿逕送上級法院」
                              書記官  陳美鄉
中    華    民    國    95    年    3     月    21    日
附記：
毒品危害防制條例第10條第1項、第2項：
施用第一級毒品者，處六月以上五年以下有期徒刑。
施用第二級毒品者，處三年以下有期徒刑。
中華民國刑法第321條第2項、第1項第3款：
犯竊盜罪而有左列情形之一者，處六月以上、五年以下有期徒刑
：
三  攜帶兇器而犯之者。
前項之未遂犯罰之。


司法院資訊處製作；財團法人民間司法改革基金會備份。
